行　政　法　院　判　決　　　　　　　　　　　　　　八十七年度判字第一一二號
　　原　　　告　甲○○
　　被　　　告　勞工保險局
右當事人間因勞保事件，原告不服行政院中華民國八十六年九月九日台八六訴字第三
四六九八號再訴願決定，提起行政訴訟。本院判決如左︰
　　主  文
原告之訴駁回。
　　事  實
緣原告以其於八十三年十月六日跌倒受傷致牙齒掉落五顆，申請殘廢給付。案經被告
以其係承造活動假牙五顆，所患不在勞工保險殘廢給付標準表規定之給付範圍，所請
不予給付。原告不服，申請審議經駁回，提起一再訴願，亦遞遭決定駁回，遂提起行
政訴訟，茲摘兩造訴辯意旨於次：
原告起訴意旨略謂︰查原告於八十三年十月六日跌倒受傷致牙齒掉落五顆，立即就近
前往市立陽明醫院治療右腿下肢擦傷，治療結束後隨即至牙醫診所治療上唇之紅腫及
斷落之牙齒五顆，出院後三天，經友人介紹至私人齒模承造假牙，原告於申請殘廢給
付時已將醫院診斷書正本呈被告機關，敬請調閱即明。按「被保險人因普通害或罹患
普通疾病，經治療終止後，如身體遺存障害，適合殘廢給付標準表規定之項目，並經
保險人自
廢等級及給付標準，一次請領殘廢補助費．．．」，勞工保險條例第五十五條第一項
定有明文，又依勞工保險殘廢給付標準表第四十三項，因遭遇意外傷害而致牙齒缺損
五齒以上者，為第十三等級。原告依法請領勞工保險殘廢給付，自無不合等語。
被告答辯意旨略謂︰查原告殘廢給付案據齒模承造所出具之殘廢診斷書載，原告八十
三年十月九日承造活動假牙五顆，並未載明其牙齒缺損之顆數。經被告於八十五年七
月十六日以00000000號簡便行文表核定其承造活動假牙五顆，所患不在勞工
保險殘廢給付標準表規定給付範圍，所請殘廢給付不予給付在案。原告不服該核定申
請審議，據原告出具之說明書記載，其八十三年十月六日跌倒致右下肢受傷，牙齒亦
感熱痛，當即就近前往市立陽明醫院就醫等語。惟據台北市陽明醫院函復，原告於八
十三年十月六日到該院門診，主訴右下肢紅腫熱痛，（未提及其他症狀）並辦理
，整個診療計劃正開始進行，原告拒絕治療並辦理自動出院，且未回院門診，並無病
歷或診斷書等資料可資證明原告曾因意外傷害致牙齒缺損五顆，被告核定不予給付，
並無不當等語。
　　理  由
按被保險人因普通傷害或罹患普通疾病，經治療終止後，如身體遺存障害，適合殘廢
給付標準表規定之項目，並經保險人自
月投保薪資，依同表規定之殘廢等級及給付標準，一次請領殘廢補助費，為行為時勞
工保險第五十三條第一項所規定。而依勞工保險殘廢給付標準表第四十三項規定，因
遭遇意外傷害而致牙齒缺損五齒以上者，為第十三等級殘廢。本件原告於七十年九月
二十三日經由台北市餐飲業職業工會向被告申報加入勞工保險，八十五年五月三日以
其於八十三年十月六日跌倒受傷致牙齒掉落五顆，向被告申請殘廢給付，經被告以八
十五年七月十六日00000000號簡便行文表復知台北市餐飲業職業工會，以所
附診斷書上載原告係承造活動假牙五顆，不在勞工保險殘廢給付標準表規定之給付範
圍，且所附台北市立陽明醫院（以下稱陽明醫院）出具之診斷書亦未載明牙齒障害部
位，乃不予給付殘廢給付，並副知原告。原告向勞工保險監理委員會（以下稱監理會
）申請審議，該會以依其檢附齒模承造所出具之殘廢診斷書記載，其於八十三年十月
九日初診，承造活動假牙五顆；又據陽明醫院函告，原告於八十三年十月六日門診，
主訴右下肢紅腫熱痛，未提及其他症狀，原告復未能提示牙醫院所出具之證明，俾憑
認定其確因傷致牙齒缺損五齒以上，被告原核定未准給付殘廢給付，尚無不當，遂駁
回其申請，揆諸首揭規定，尚無違誤。原告雖起訴主張伊於八十三年十月六日跌倒受
復致牙齒掉落五顆，立即前往陽明醫院治療右腿下肢擦傷，隨即至牙醫診所治療上唇
之紅腫及斷落之牙齒五顆，出院三天，經友人介紹至私人齒模承造假牙云云，惟陽明
醫院既函稱原告於八十三年十月六日到院門診，主訴右下肢紅腫熱痛，未提及其他症
狀，並辦理
院門診等語，原告亦未能舉證證明有因意外傷害致牙齒缺損五顆之情事，空言主張，
自非足取。從而一再訴願決定，持同一見解，遞予維持被告所為不予給付之處分，俱
無不合，原告起訴論旨，難謂為有理由，應予駁回。
據上論結，本件原告之訴為無理由，爰依行政訴訟法第二十六條後段，判決如主文。
中    華    民    國     八十七      年      一      月     二十二      日
                    行 政 法 院 第 四 庭
                                審 判 長 評  事      曾  隆  興
                                         評  事      沈　水　元
                                         評  事      吳      仁
                                         評  事      吳  錦  龍
                                         評  事      林  家  惠
右  正  本  證  明  與  原  本  無  異
                                         法院書記官  陳  盛  信
中    華    民    國     八十七      年      一      月     二十三      日
